【裁判字號】    95,上訴,2988
【裁判日期】    951019
【裁判案由】    偽造文書等
【裁判全文】
臺灣高等法院刑事判決                95年度上訴字第2988號
上  訴  人  臺灣新竹地方法院檢察署檢察官
被      告  丙○○
被      告  乙○○
被      告  甲○○（原名杜毅穗）
上列上訴人因被告偽造文書等案件，不服臺灣新竹地方法院93年
度訴字第534號，中華民國95年3月31日第一審判決（起訴案號：
臺灣新竹地方法院檢察署92年度偵字第3420、4506號），提起上
訴，本院判決如下：
    主  文
上訴駁回。
    事  實
一、丙○○因投資生意失敗，亟需金錢償還債務，因知悉有「駱
    『躍』文」其人在新竹國際商業銀行新竹分行（下稱新竹商
    銀新竹分行）已設定額度新臺幣（下同）4200萬元之放款帳
    戶及該帳戶號碼，亟思覓人權充「駱『躍』文」以冒貸此款
    ，乃基於意圖為自己不法所有之概括犯意，於民國（下同）
    90年（原判決誤植為91年，應予更正）11月初，委請友人乙○○找尋可冒充「駱『躍』文」之適當人選。
    乙○○明知丙○○係覓人從事冒貸斂財，竟因貪圖丙○○允
    付之酬金，基於幫助丙○○冒貸斂財之犯意，於同年月中旬
    ，覓得友人甲○○（原名杜毅穗）及透過甲○○覓得陳家銘
    （另行審結）推薦予丙○○。而甲○○與陳家銘亦明知其等
    係權充當人頭，使丙○○從事上開詐欺冒貸斂財，亦圖分取
    利益，各基於幫助之犯意，隨同乙○○前往新竹市○○路○
    段與光華東街交岔路口之「水舞饌」餐廳（現已改為「西堤
    」牛排館）面晤丙○○。然，丙○○於面見甲○○、陳家銘
    二人之後，認二人之外觀均不符要求，因而另透過陳家銘覓
    得黃松柏（另行審結）。同年月底，乃由乙○○、甲○○、
    陳家銘帶同黃松柏前往上述「水舞饌」餐廳面見丙○○，經
    丙○○與黃松柏私下洽談，并取得黃松柏之允諾後，即決定
    由黃松柏出面假冒「駱『躍』文」。
二、俟丙○○查悉「駱『躍』文」之正確年籍資料後，即與黃松
    柏計劃偽造姓名為「駱『躍』文」者之國民身分證，而由黃
    松柏持之前往新竹商銀開戶，以遂行嗣後假冒「駱『躍』文
    」向銀行冒貸之目的。
    計議既定，丙○○乃與黃松柏共同基於偽造特種文書、偽造
    公印文以及行使偽造文書之概括犯意，陳家銘、甲○○與乙○○則承前幫助丙○○冒貸斂財之一貫意思，先於91年1 月
    間，由黃松柏將其相片數張交陳家銘，經陳家銘轉交甲○○
    ，甲○○轉交乙○○，爾後由乙○○將之交予丙○○，推由
    丙○○於同年1月底，在新竹市某處，以4萬元之代價，將黃
    松柏照片與「駱『躍』文」之年籍資料一併交予綽號「阿德
    」之不詳姓名、年籍成年男子，委請同具偽造特種文書及偽
    造公印文犯意聯絡之「阿德」，以不詳之方法，偽造上有內
    政部公印文之「駱『耀』文」國民身分證1 紙（該身分證統
    一編號、出生年月日、配偶姓名、本籍及出生地等欄位內容
    ，均與「駱『躍』文」之國民身分證記載內容相同，僅父母
    、住遷註記、職業、相片欄位之內容，與「駱『躍』文」之
    國民身分證不同），足以生損害於「駱『耀』文」以及戶政
    機關對於國民身分證管理之正確性。
    迨待丙○○取得該偽造之國民身分證後，旋即委請不知名之
    不知情刻印店店員偽造「駱耀文」及「訊德科技股份有限公
    司籌備處」印章各1枚，次將偽造之國民身分證連同偽造印
    章悉交黃松柏，推由黃松柏於如附表一所示之開戶時間，出
    示上開偽造之「駱『耀』文」國民身分證，向不知情如附表
    一所示之開戶銀行承辦人員申請設立如附表一所示戶名之帳
    戶；進而連續數次行使上開偽造之「駱『耀』文」國民身分
    證，且於如附表二編號1至4、10至14、16所示之私文書上簽
    名或蓋章，而偽造各該私文書後，將偽造之私文書交還給銀
    行承辦人員，主張其確有開戶及存款之意思，並將遵守銀行
    開戶之相關規定，足以生損害於「駱『耀』文」、「訊德科
    技股份有限公司籌備處」、新竹商銀、臺灣中小企業銀行及
    中國農民銀行。
三、丙○○、黃松柏二人於開設如附表一所示帳戶之後，復承前
    共同行使偽造文書之概括犯意，推由黃松柏於如附表二編號
    5、6、9 所載之時間，在存入憑條內偽造「駱『耀』文」簽
    名之方式，偽造該等私文書後，將偽造之存入憑條交給銀行
    承辦人員，主張其確有存款之意思而連續行使之，並分別存
    入2萬元、200萬元及30萬元，用以製造「駱『耀』文」帳戶
    內確有資金往來之假象，瞞人耳目。
    惟91年3 月20日，黃松柏存款後即以銀行將其姓名「駱『耀
    』文」誤繕為「駱『躍』文」為由，要求不知情之銀行行員
    陳靜怡更正電腦內帳戶資料，果然瞞過陳靜怡，故將電腦資
    料之戶名「駱『躍』文」變更為「駱『耀』文」，而以此張
    冠李戴之方式，利用不知情之人變造「駱『躍』文』帳戶之
    電磁紀錄，足以生損害於「駱『躍』文」及新竹商銀帳戶管
    理之正確性。
四、新竹商銀內部「駱『躍』文』帳戶之電磁紀錄變造為「駱『
    耀』文」之後，丙○○委由黃松柏於同年月27日，持偽造之
    「駱『耀』文」國民身分證，再度前往新竹商銀民族分行，
    於填寫「額度性質放款自動撥款、還款申請書暨約定書」時
    ，雖在約定書立約人欄上偽造如附表二編號7所載之「駱『
    耀』文」簽名與印章各一枚，惟關於貸款帳戶，即直接填入
    「駱『躍』文」之貸款帳戶，將之交予不知情之銀行行員劉
    姮君，主張確有申請為上開自動撥款及還款之意思而行使該
    等私文書。至此，丙○○、黃松柏二人在新竹商銀民族分行
    所設之「駱『耀』文」帳戶，即與「駱『躍』文」在新竹商
    銀之帳戶相連結，而得以動用「駱『躍』文」原與新竹商銀
    間約定之貸款額度。
五、丙○○、黃松柏二人冒貸前置作業妥當後，即委由黃松柏於
    如附表三所載之時間，假冒其係「駱『耀』文」本人，堂而
    皇之向新竹商銀申請貸款，致不知情之銀行行員陷於錯誤，
    誤以為黃松柏即係與銀行簽有額度放款帳戶之「駱『躍』文
    」，而分別將如附表三所載之金額撥入黃松柏冒名申請之「
    駱『耀』文」帳戶內，再由黃松柏假冒「駱耀文」或「訊德
    科技股份有限公司籌備處」負責人「駱耀文」名義，以如附
    表二編號8、15、17、18、19、20、2 1所載時間，在取款憑
    條、匯款申請書或轉帳收入傳票等私文書上偽造上「駱『耀
    』文」簽名或印文之方式，偽造各該私文書後，將偽造之取
    款憑條等私文書交給銀行承辦人員，主張其確匯款、轉帳或
    取得取款憑條上所載金錢之意思而連續行使之，足以生損害
    於「駱『躍』文」、「駱『耀』文」以及新竹商銀。
    丙○○、黃松柏於新竹商銀撥下上述貸款款項後，立即於如
    附表三所載時間，以如附表三所載之方式，由丙○○先後提
    領得手，總計詐得 44,104,000 元，其中乙○○分得贓款約
    700,000元，甲○○、陳家銘各分得贓款約400,000元，黃松
    柏則分得贓款約5,000,000 萬元，其餘款項則全歸丙○○所
    有。
    嗣於同年四月二十六日「駱『躍』文」經新竹商銀通知繳納
    貸款利息時，始覺有異，親往銀行查核，銀行始知受騙。迨
    92年5月9日新竹商銀在報紙刊登懸賞廣告，乙○○、甲○○
    、陳家銘恐遭警方查獲，乃在有偵查權之機關或公務員尚未
    發覺其等為犯人前，於同日下午2時許，一同委託友人林憲
    吾向內政部警政署刑事警察局自首並接受裁判，并於同年月
    11日在內政部警政署航空警察局刑警隊接受訊問時，供出正
    犯丙○○與黃松柏二人，而丙○○自知法網難逃，亦於同年
    月13日前往法務部調查局新竹調查站投案。
六、案經內政部警政署刑事警察局、法務部調查局新竹市調查站
    及內政部警政署航空警察局移送臺灣桃園地方法院檢察署檢
    察官呈由臺灣高等法院檢察署令轉臺灣新竹地方法院檢察署
    檢察官偵查起訴。
    理  由
一、經查，上開事實，迭經被告丙○○、乙○○、甲○○於警詢
    、調查局詢問、檢察官偵查中、原審及本院審理時坦白承認
    ，核其等供詞一致，且核與被害人駱躍文於調查局及偵查中
    詢問時所供其所有上開額度放款帳戶遭人冒名貸款以及告訴
    代理人謝良政所指訴新竹商銀遭人冒貸款項4,410,400 元等
    情吻合，又核與證人即新竹商銀職員林子文、莊美惠、劉姮
    君、陳靜怡、邱文湧於調查局、檢察官偵查中所證述駱躍文
    上開額度放款帳戶遭人冒貸、證人林憲吾於警詢及檢察官偵
    查中所證述其受被告乙○○、甲○○及共犯陳家銘之託前往
    警局自首等情相符，並有新竹國際商業銀行總行92年10月 2
    日竹商銀業管字第09211176號函暨所附「駱耀文」帳戶交易
    明細與駱躍文放款帳戶往來明細資料、臺灣中小企業銀行竹
    北分行92年9月2日92竹北字第1511號函暨所附「駱耀文」開
    戶印鑑卡與交易往來記錄資料、93年9月13日93竹北字第657
    號函暨所附存款往來申請書暨約定書、中國農民銀行93年 9
    月3日（93）農家字第122號函暨所附「訊德科技股份有限公
    司籌備處」與「駱耀文」之存摺開戶印鑑卡及往來明細帳、
    ＡＬＭＡ管理帳戶相關業務約定書1 份、額度性質放款自動
    撥款、還款申請暨約定書、駱躍文簽具之額度放款專用借據
    各1 份、轉帳收入傳票、匯款申請書、駱耀文、駱躍文之國
    民身分證影本各1紙、印鑑卡2紙、存款相關業務申請書2 份
    、剪報3張、監視器翻拍相片4張、取款憑條與新竹國際商業
    銀行存入憑條各5 張在卷可稽，被告丙○○、乙○○、甲○○上開犯行，洵足認定。
二、核被告丙○○偽造「駱『耀』文」國民身分證後持以行使之
    行為，係犯刑法第216條、第212條行使偽造特種文書罪及同
    法第218 條偽造公印罪。其偽造如附表二所示之約定書等私
    文書，並據以詐得新竹商銀款項之行為，係犯刑法第216 條
    、第210條行使偽造私文書罪及同法第339條第1 項詐欺取財
    罪。其利用職員陳靜怡變更電腦內「駱『躍』文」帳戶資料
    之行為，係犯刑法第220條第2 項、第210條變造私文書罪。
    其偽造特種文書及偽造公印文部分，與黃松柏及綽號「阿德
    」之成年男子間，有犯意聯絡及行為分擔，均為共同正犯。
    其就行使偽造私文書、詐欺取財及變造私文書犯行部分，與
    黃松柏間，有犯意聯絡及行為分擔，亦為共同正犯。其利用
    不知情之刻印店職員偽刻印章及利用不知情之新竹商銀職員
    陳靜怡變造私文書等行為，均為間接正犯。其偽造「駱『耀
    』文」、「訊德科技股份有限公司籌備處」印章及在如附表
    二所載之約定書等私文書上簽名或蓋印之行為，均為偽造私
    文書之部分行為，偽造私文書後持以行使，偽造之低度行為
    為其後行使之高度行為所吸收，均不另論罪。其先後多次行
    使特種文書、行使偽造私文書及詐欺取財之行為，均時間緊
    接，手法相同，觸犯構成要件相同之罪名，係基於概括犯意
    之數行為，為連續犯，均應依修正前刑法第56條之規定以一
    罪論。其以一偽造國民身分證之行為，同時觸犯偽造特種文
    書與偽造公印文二不同罪名，應依刑法第55條前段想像競合
    犯之規定，從一重之偽造公印文處斷。其偽造公印文後，持
    以申請銀行帳戶及變更銀行電腦之電磁紀錄，達成其冒貸款
    項之目的，所犯偽造公印文、行使偽造私文書、變造私文書
    及詐欺取財罪間，有方法與目的之牽連關係，應依修正前刑
    法第55條後段牽連犯之規定，從一重以行使偽造私文書罪處
    斷。
    被告乙○○、甲○○基於幫助之故意，幫助被告丙○○、黃
    松柏為上開犯罪，參與構成要件以外之行為，均觸犯刑法第
    216條、第210條行使偽造私文書罪之幫助犯，均應依刑法第
    30條規定之幫助犯論擬。惟被告乙○○、甲○○於犯罪後未
    為偵查機關發覺前，委託林憲吾向警方自首，並接受裁判之
    事實，非惟其等所主張，且經證人林憲吾證述屬實，至堪認
    定，已如前述，悉符合修正前刑法第62條前段之規定自首減
    輕其刑之規定。
    公訴人就被告丙○○偽造「駱『耀』文」國民身分證部分，
    固僅論及刑法第212 條行使變造特種文書罪，漏未論變造私
    文書犯行，但偽造公印文及變造私文書犯行部分，與已起訴
    部分，均有牽連犯之裁判上一罪關係，已如上述，故應併予
    審理。
三、原審認定被告等犯罪，適用刑法第28條、第30條、（修正前
    ）第56條、第210條、第212條、第216條、第218條、第220
    條第2項、第339條第1項、（修正前）第55條、第219條、第
    41條第1項前段、（修正前）第62條前段、第38條第1項第2
    款，罰金罰鍰提高標準條例第1條前段、第2條，為如以上之
    論斷，被告丙○○依連續犯加重其刑，被告乙○○、甲○○
    依幫助犯，按正犯之刑減輕之，又依自首規定遞減之，并審
    酌被告丙○○、乙○○、甲○○分別有妨害自由、賭博、偽
    造文書前科，被告丙○○因積欠債務而計劃行騙款項供己花
    用，被告乙○○、甲○○則貪圖利益，幫助被告丙○○之犯
    罪動機與目的、以冒名貸款之方式詐騙告訴人之手段、造成
    告訴人之損失甚鉅以及事後坦認犯行，被告丙○○與乙○○
    並已償還新竹商銀共690 萬元，被告丙○○並據實擬妥每月
    償還20萬元之還款計劃，被告甲○○則因需照顧現已中度殘
    障之配偶吳淑惠與因傷住院之女兒杜思穎，暫無償還資力，
    有中華民國身心障疑手冊及診斷證明書等一切情狀，分別量
    處被告丙○○有期徒刑1 年10月，被告乙○○、甲○○分別
    為有期徒刑5月與4月，並均諭知如易科罰金之折算標準；而
    偽造之「駱『耀』文」國民身分證，為被告丙○○所有，供
    為本件犯行所用之物，業經被告丙○○供明在卷，并依刑法
    第38條第1項第2款規定宣告沒收，另偽造之「內政部」公印
    文、「駱『耀』文」、「訊德科技股份有限公司籌備處」印
    章各1 枚、如附表二所載「駱『耀』文」簽名共18枚、「駱
    『耀』文」印文共24枚及「訊德科技股份有限公司籌備處」
    簽名4枚、「訊德科技股份有限公司籌備處」印文1枚，分別
    為偽造之印章、印文及簽名，均依刑法第219 條規定宣告沒
    收。
    核其認是用法，均無違誤。公訴人上訴意旨徒以原判決量刑
    過輕為由，指摘原判決不當云云，尚難認有理由，其上訴，
    應予駁回。
四、被告行為後，刑法第56條連續犯、第55條牽連犯、第62條自
    首等規定，業於94年1月7日修正公布刪除，並於95年7月1日
    施行，此刪除雖非犯罪構成要件之變更，但顯已影響行為人
    刑罰之法律效果，自屬法律有變更，依新法第2條第1項規定
    ，比較新、舊法結果，仍應適用較有利於被告之行為時法律
    即舊法論以連續犯、牽連犯以及適用自首之減刑規定。則原
    判決雖未及比較，惟其適用行為時法即無不當，自不構成撤
    銷之事由，併予敘明。
據上論斷，應依刑事訴訟法第368條，判決如主文。
本案經檢察官鄭富銘到庭執行職務。
中    華    民    國    95    年    10    月    19    日
                  刑事第三庭    審判長法  官 許國宏
                                      法  官 許增男
                                      法  官 陳祐治
以上正本證明與原本無異。
如不服本判決，應於收受送達後十日內向本院提出上訴書狀，其
未敘述上訴之理由者並得於提起上訴後十日內向本院補提理由書
（均須按他造當事人之人數附繕本）。
                                      書記官 蔡慧娟
中    華    民    國    95    年    10    月    19    日
附錄本案論罪科刑法條
中華民國刑法第二百十條
偽造、變造私文書，足以生損害於公眾或他人者，處五年以下有
期徒刑。
中華民國刑法第二百十二條
偽造、變造護照、旅券、免許證、特許證及關於品行、能力服務
或其他相類之證書、介紹書，足以生損害於公眾或他人者，處一
年以下有期徒刑、拘役或三百元以下罰金。
中華民國刑法第二百十六條
行使第二百十條至第二百十五條之文書者，依偽造、變造文書或
登載不實事項或使登載不實事項之規定處斷。
中華民國刑法第二百十八條
偽造公印或公印文者，處五年以下有期徒刑。
盜用公印或公印文足以生損害於公眾或他人者，亦同。
中華民國刑法第二百二十條
在紙上或物品上之文字、符號、圖畫、照像，依習慣或特約，足
以為表示其用意之證明者，關於本章及本章以外各罪，以文書論
。
錄音、錄影或電磁紀錄，藉機器或電腦之處理所顯示之聲音、影
像或符號，足以為表示其用意之證明者，亦同。
稱電磁紀錄，指以電子、磁性或其他無法以人之知覺直接認識之
方式所製成之紀錄，而供電腦處理之用者。
中華民國刑法第三百三十九條
意圖為自己或第三人不法之所有，以詐術使人將本人或第三人之
物交付者，處五年以下有期徒刑、拘役或科或併科一千元以下罰
金。
以前項方法得財產上不法之利益或使第三人得之者，亦同。
前二項之未遂犯罰之。
附表一：黃松柏開設之銀行帳戶明細
┌──┬──────┬──────┬────┬────┐
│編號│開 戶 時 間 │開 戶 銀 行 │帳   號 │戶  名  │
├──┼──────┼──────┼────┼────┤
│  1 │91年3月15日 │新竹國際商業│00000000│「駱耀文│
│    │            │銀行民族分行│07189   │ 」     │
├──┼──────┼──────┼────┼────┤
│    │            │中國農民銀行│00000000│「訊德科│
│    │            │竹北分行    │284     │技股份有│
│  2 │91年4月1日  │            │        │限公司籌│
│    │            │            │        │備處」及│
│    │            │            │        │負責人「│
│    │            │            │        │駱耀文」│
├──┼──────┼──────┼────┼────┤
│  3 │91年4月2日  │臺灣中小企業│00000000│「駱耀文│
│    │            │銀行竹北分行│571     │ 」     │
├──┼──────┼──────┼────┼────┤
│    │            │新竹國際商業│00000000│「訊德科│
│  4 │91年4月3日  │銀行民族分行│66434   │技股份有│
│    │            │            │        │限公司籌│
│    │            │            │        │備處」及│
│    │            │            │        │負責人「│
│    │            │            │        │駱耀文」│
└──┴──────┴──────┴────┴────┘
附表二：丙○○、黃松柏申請銀行帳戶後偽造文書細目
┌──┬────┬────┬─────┬─────┐
│編號│時  間  │銀    行│私文書種類│偽造之項目│
│    │        │        │、欄位    │及數量    │
├──┼────┼────┼─────┼─────┤
│ 1  │91年3月 │新竹國際│印鑑卡印鑑│偽造「駱耀│
│    │15日    │商業銀行│欄及簽章欄│文」簽名一│
│    │        │帳號：02│          │枚及印文二│
│    │        │00000000│          │枚。      │
│    │        │189號   │          │          │
├──┼────┼────┼─────┼─────┤
│ 2  │同上    │同上    │存款相關業│偽造「駱耀│
│    │        │        │務申請書印│文」印文二│
│    │        │        │鑑欄及立約│枚。      │
│    │        │        │人欄      │          │
├──┼────┼────┼─────┼─────┤
│ 3  │同上    │同上    │ＡＬＭＡ管│偽造「駱耀│
│    │        │        │理帳戶相關│文」簽名一│
│    │        │        │業務約定書│枚及印文二│
│    │        │        │加蓋原留印│枚。      │
│    │        │        │鑑欄及立約│          │
│    │        │        │人欄      │          │
├──┼────┼────┼─────┼─────┤
│ 4  │同上    │同上    │存入憑條戶│偽造「駱耀│
│    │        │        │名欄      │文」簽名一│
│    │        │        │          │枚。      │
├──┼────┼────┼─────┼─────┤
│ 5  │91年3月 │同上    │存入憑條戶│偽造「駱躍│
│    │20日    │        │名欄      │文」簽名一│
│    │        │        │          │枚。      │
├──┼────┼────┼─────┼─────┤
│ 6  │91年3月 │同上    │存入憑條戶│偽造「駱耀│
│    │21日    │        │名欄      │文」簽名一│
│    │        │        │          │枚。      │
├──┼────┼────┼─────┼─────┤
│ 7  │91年3月 │同上    │額度性質放│偽造「駱耀│
│    │27日    │        │款自動撥款│文」簽名及│
│    │        │        │、還款申請│印文各一枚│
│    │        │        │暨約定書立│。        │
│    │        │        │約人欄    │          │
├──┼────┼────┼─────┼─────┤
│ 8  │91年3月 │同上    │取款憑條存│偽造「駱耀│
│    │29日    │        │戶簽章欄  │文」印文一│
│    │        │        │          │枚。      │
├──┼────┼────┼─────┼─────┤
│ 9  │91年4月 │同上    │存入憑條戶│偽造「駱耀│
│    │1日     │        │名欄      │文」簽名一│
│    │        │        │          │枚。      │
├──┼────┼────┼─────┼─────┤
│10  │同上    │中國農民│印鑑卡印鑑│偽造「駱耀│
│    │        │銀行竹北│式樣欄、存│文」簽名二│
│    │        │分行帳號│戶簽名欄及│枚、印文一│
│    │        │：792023│背面戶名欄│枚。偽造「│
│    │        │03284   │、負責人欄│訊德科技股│
│    │        │        │          │份有限公司│
│    │        │        │          │」簽名一枚│
│    │        │        │          │及「訊德科│
│    │        │        │          │技股份有限│
│    │        │        │          │公司籌備處│
│    │        │        │          │」印文一枚│
│    │        │        │          │。        │
├──┼────┼────┼─────┼─────┤
│11  │91年4月 │臺灣中小│存款往來申│偽造「駱耀│
│    │2日     │企業銀行│請書暨約定│文」簽名二│
│    │        │竹北分行│書申請人兼│枚及印文三│
│    │        │帳號：32│立約人簽章│枚。      │
│    │        │00000000│欄及存戶簽│          │
│    │        │1號     │章欄      │          │
├──┼────┼────┼─────┼─────┤
│12  │91年4月 │同上    │印鑑卡客戶│偽造「駱耀│
│    │2日     │        │簽章欄、式│文」簽名二│
│    │        │        │樣欄及背面│枚及印文二│
│    │        │        │戶名欄    │枚。      │
├──┼────┼────┼─────┼─────┤
│13  │91年4月 │新竹國際│印鑑卡印鑑│偽造「訊德│
│    │3日     │商業銀行│欄及簽章欄│科技股份有│
│    │        │同上帳號│          │限公司籌備│
│    │        │。      │          │處」及「駱│
│    │        │        │          │耀文」簽名│
│    │        │        │          │各一枚及「│
│    │        │        │          │駱耀文」印│
│    │        │        │          │文二枚。  │
├──┼────┼────┼─────┼─────┤
│14  │91年4月 │同上    │存款相關業│偽造「訊德│
│    │3日     │        │務申請書立│科技股份有│
│    │        │        │約人欄    │限公司籌備│
│    │        │        │          │處」及「駱│
│    │        │        │          │耀文」簽名│
│    │        │        │          │一枚及「駱│
│    │        │        │          │耀文」印文│
│    │        │        │          │一枚。    │
├──┼────┼────┼─────┼─────┤
│15  │91年4月 │同上    │取款憑條存│偽造「駱耀│
│    │3日     │        │戶簽章欄  │文」印文一│
│    │        │        │          │枚。      │
├──┼────┼────┼─────┼─────┤
│16  │91年4月 │同上    │存入憑條戶│偽造「訊德│
│    │3日     │        │名欄      │科技」簽名│
│    │        │        │          │一枚。    │
├──┼────┼────┼─────┼─────┤
│17  │91年4月 │同上    │取款憑條存│偽造「駱耀│
│    │4日     │        │戶簽章欄  │文」印文三│
│    │        │        │          │枚。      │
├──┼────┼────┼─────┼─────┤
│18  │91年4月 │同上    │匯款申請書│偽造「駱耀│
│    │4日     │        │匯款人欄及│文」簽名二│
│    │        │        │收款人戶名│枚。      │
│    │        │        │欄        │          │
├──┼────┼────┼─────┼─────┤
│19  │91年4月 │同上    │取款憑條存│偽造「駱耀│
│    │8日     │        │戶簽章欄  │文」印文一│
│    │        │        │          │枚。      │
├──┼────┼────┼─────┼─────┤
│20  │91年4月 │新竹國際│轉帳收入傳│偽造「駱耀│
│    │8日     │商業銀行│票抬頭欄及│文」簽名及│
│    │        │        │申請人簽名│印文各一枚│
│    │        │        │欄        │。        │
├──┼────┼────┼─────┼─────┤
│21  │91年4月 │新竹國際│取款憑條存│偽造「駱耀│
│    │11日    │商業銀行│戶簽章欄  │文」印文一│
│    │        │同上帳號│          │枚。      │
└──┴────┴────┴─────┴─────┘
附表三：丙○○、黃松柏向新竹國際商業銀行盜領貸款之細目
┌──┬──────┬──────┬──────────┐
│編號│日      期  │金額(新臺幣)│資 金 流 向         │
├──┼──────┼──────┼──────────┤
│  1 │91年3月29日 │4,000元     │存入「駱耀文」新竹商│
│    │            │            │銀0000000000000號帳 │
│    │            │            │戶內，並於同日中午12│
│    │            │            │時35分領出。        │
├──┼──────┼──────┼──────────┤
│  2 │同上        │8,600,000元 │存入「駱耀文」上開銀│
│    │            │            │行帳戶內，並於同日下│
│    │            │            │午2時6分領出。      │
├──┼──────┼──────┼──────────┤
│  3 │91年4月3日  │2,200,000元 │存入「駱耀文」上開銀│
│    │            │            │行帳戶內。          │
├──┼──────┼──────┼──────────┤
│  4 │同上        │22,500,000元│存入「駱耀文」上開銀│
│    │            │            │行帳戶內，並於同日下│
│    │            │            │午1時37分轉帳25,000,│
│    │            │            │000元 (含上開盜領之2│
│    │            │            │,200,000 元及丙○○ │
│    │            │            │自己存入之300,000元 │
│    │            │            │)匯入上開中國農民銀 │
│    │            │            │行竹北分行「訊德科技│
│    │            │            │股份有限公司」帳戶後│
│    │            │            │領出。              │
├──┼──────┼──────┼──────────┤
│  5 │91年4月4日  │4,300,000元 │存入「駱耀文」上開銀│
│    │            │            │行帳戶內，並於同日中│
│    │            │            │午12時10分許，將款項│
│    │            │            │匯入上開臺灣中小企業│
│    │            │            │銀行竹北分行「駱耀文│
│    │            │            │」帳戶後領出。      │
├──┼──────┼──────┼──────────┤
│  6 │91年4月11日 │6,500,000元 │存入「駱耀文」上開銀│
│    │            │            │行帳戶內，並於同日上│
│    │            │            │午10時48分領出。    │
└──┴──────┴──────┴──────────┘


司法院資訊處製作；財團法人民間司法改革基金會備份。
